【裁判字號】    97,竹簡,681
【裁判日期】    971128
【裁判案由】    返還消費借貸款
【裁判全文】
臺灣新竹地方法院民事簡易判決       97年度竹簡字第681號
原      告  萬泰商業銀行股份有限公司
法定代理人  甲○○
訴訟代理人  丙○○
被      告  乙○○
上列當事人間返還消費借貸款事件，本院於民國97年11月24日辯
論終結，判決如下：
    主  文
被告應給付原告新臺幣壹拾萬捌仟陸佰拾壹元，及其中新臺幣
壹拾萬零壹佰玖拾貳元自民國九十七年五月二十三日起至清償日
止，按年息百分之十九點八九計算之利息。
訴訟費用由被告負擔。
本判決第一項得假執行。
    事實及理由
一、原告主張：
（一）被告於民國92年7 月16日向原告申請信用卡，並與原告訂
      立信用卡申請書及約定條款，嗣經原告發給信用卡使用，
      約定被告可至特約商店簽帳消費，原告則於特約商店請款
      時，先行代墊被告之交易款項，惟被告應於原告指定之繳
      款截止日前繳款，每期最低應繳金額為信用額度內使用信
      用卡交易金額百分之2，遇有帳款餘額，則以年息百分之
      19.89計息，並按月計付違約金，又如有1期款項未為繳納
      ，則視為全部到期，應1次清償所欠款項。詎被告至97年
      5月22日止，因未依約繳款，尚欠消費本金100,192元、利
      息6,532元、違約金1,907元，共計108,631元未為繳納，
      依約定條款之規定，被告已喪失期限之利益，屢經催討，
      被告仍置之不理，為此，爰依消費借貸法律關係提起本件
      訴訟，請求被告給付如主文第1項所示之金額及利息等語
      。
（二）被告向原告申辦簽訂信用卡契約，被告即應依約清償原告
      所墊消費款，關於契約訂定及持領信用卡之事實，被告均
      不否認，即應依約繳款，被告雖稱部份消費款項是否其消
      費有疑義，然被告並未舉證證明，仍應依約繳納，被告所
      辯不足採。
二、被告則以：被告確有申請信用卡，原告指稱之信用卡確為被
    告所有，其亦有刷卡消費，惟活力金部分被告有繳納，時間
    已久不清楚所欠金額，原告應提出明細，且利率、違約金計
    算亦有疑義等語置辯。
三、得心證之理由：
（一）原告主張之前揭事實，業據其提出與所述相符之信用卡申
      請書、信用卡約定條款及信用卡帳款通知書等件為證，被
      告對於確有申請信用卡，且有刷卡消費、並有尚欠款項亦
      不爭執，僅稱：活力金部分有繳納，欠款金額不明確，且
      利息、違約金亦有爭議等語。惟查，觀之原告所提信用卡
      帳款通知書，其上載有被告每期刷卡消費之明細、消費金
      額、應繳總額、已繳款、新增款項等項目，而依該信用卡
      帳款通知書之記載，雖有被告所稱活力金部份之繳納紀錄
      ，然因被告尚有其他消費未予繳款，致有新增款項，即被
      告每期已繳款數額若少於應繳總額，再加上新增款項，即
      有餘額轉入下期，此未繳餘額非謂被告未繳納活力金或其
      他單筆消費，是被告此部分抗辯尚有誤解。再者，被告最
      後一次繳納本息為97年5月22日，迄今為止，尚積欠信用
      卡本金100,192元、利息6,532元及違約金1,907元，共計
      108,631元未為清償之事實，有原告提出之上開信用卡帳
      款通知書附卷可稽，且經本院查核屬實，被告雖辯稱原告
      請求之金額不明確，惟其並未具體指摘何筆消費有疑義，
      尚難僅因其不復記憶而質疑原告之請求金額，蓋被告若對
      其刷卡消費紀錄有疑義，應於每期收受帳單之寄送後即提
      出異議，而非於原告訴請給付積欠數額時，始空言質疑刷
      卡之數額；甚且，被告就其抗辯亦未提出相關證據資料以
      供本院審酌，尚難據此採為對其有利之認定。此外，原告
      所為利息、違約金之請求均係依兩造所訂契約內容，尚未
      逾法定最高利率百分之20限制，基於私法自治、契約自由
      之原則，亦難認原告本件利息、違約金之請求，有何違法
      情事。是被告所為抗辯，均不足採。
（二）從而，原告依消費借貸及兩造間信用卡契約之法律關係，
      訴請被告給付如主文所示之金額，即無不合，應予准許。
四、本件係依民事訴訟法第427條第1項適用簡易訴訟程序所為被
    告敗訴之判決，爰依職權宣告假執行。
五、據上論結，本件原告之訴為有理由，依民事訴訟法第436條
    第2項、第78條、第389條第1項第3款，判決如主文。
中    華    民    國    97    年    11    月    28    日
                  民事第一庭    法  官  林南薰
以上正本係照原本作成。
如對本判決上訴，須於判決送達後20日內向本院提出上訴狀。
中    華    民    國    97    年    11    月    28    日
                                書記官  楊書棼


司法院資訊處製作；財團法人民間司法改革基金會備份。
